# 基金管理公司账务处理

提问人：haohongliang 时间：2015-05-26 11:14:52
各位好：我想请问一下，现在我公司为基金管理公司，我公司与券商共同管理一支基金（A），由我公司负责出据投资意向及项目，由券商负责基金资金的各项支出。现在是我公司替(A)基金支付了一笔款项用于购买某公司股权。某公司股权认证书会在一个月后给到我公司，然后由我公司协议转让给(A)基金。我应该怎么做这笔分录。谢谢各从位大侠了。在线等

回答人：chenyiwei
关键是：各方就该问题签订的协议如何表述各方的权利义务关系（尤其是你公司在其中的责任和可能承担的风险）？整个交易步骤是否属于整体筹划的一揽子交易？你公司是否实际上不享有或承担作为该股权的股东的权利和义务？是否仅仅是代收代付？取得出资证明书和将股权转给基金后续有无障碍？基金后续将如何返还该笔认购款项？该交易的最终完成还存在哪些方面的不确定性？